臺灣屏東地方法院刑事判決　　　　　　　　　　　　　九十年度交訴字第一八一號
　　公　訴　人　臺灣屏東地方法院檢察署檢察官
　　被　　　告　丁○○
　　選任辯護人　湯瑞科
右列被告因業務過失致死等案件，經檢察官提起公訴（九十年度偵字第五六九四號）
，本院判決如左：
    主  文
丁○○從事業務之人，因業務上之過失致人於死，處有期徒刑捌月。又駕駛動力交通
工具肇事，致人死亡而逃逸，處有期徒刑拾月。應執行有期徒刑壹年肆月。緩刑伍年
。
    事  實
一、丁○○係新揚交通企業有限公司（以下稱新揚公司）僱用之司機，平日以駕駛自
    用小貨車載運汽車零件為業，乃從事駕駛業務之人。其於民國九十年九月三日十
    四時十分許，駕駛車號五Ｔ－六一○號自用小貨車載運貨物，沿台三線公路由屏
    東縣里港鄉往同縣九如鄉方向行駛，途經屏東縣九如鄉○○路○段三０七巷巷口
    前，適吳福泉騎乘車號ＰＩＬ－八八三號重型機車同向行駛在前，丁○○駕駛汽
    車行駛，本應注意車前狀況，隨時採取必要之安全措施，而依當時情況又無不能
    注意之情事，竟疏於注意，自後追撞吳福泉所騎乘之機車，並將吳車拖行至外車
    道離肇事現場五十八點六公尺處，吳福泉本人則彈落路旁。丁○○肇事後，並未
    下車查看，仍繼續駕駛該車逃離現場，於駛離現場約二百六十公尺處，復不慎撞
    及停於路邊，為乙○○所有之車號ＷＭ－九七一六號自用小客車（車籍資料登記
    車主為吳全財）。乙○○之車輛受撞後，被推擠而掉落路旁水溝內。惟丁○○仍
    未停車，並持續往前行駛，於該路段一九三巷口，又不慎追撞停於路旁，為甲○
    ○所有之車號ＷＦ－二二六九號自用小客車、ＰＭＪ－九九八號重型機車及ＷＥ
    Ｌ－○四二號輕型機車，高車經多次衝撞後，仍未停止，又不慎衝撞停於九如路
    二段二三三號門前，為戊○○所有之車號ＷＰ－五五七三號自用小貨車，上述車
    輛遭撞後，車輛後面及側面等處均受毀損，此時丁○○所駕車輛終因動力受阻而
    停止。吳福泉受撞後受有頭部外傷、胸部挫傷、左腿骨骨折等傷害，經送醫急救
    ，仍於九十年九月三日下午十八時五分許因出血性休克不治死亡。
二、案經屏東縣警察局里港分局報請台灣屏東地方法院檢察署檢察官偵查起訴。
    理  由
一、訊據被告丁○○固坦認其所駕小貨車在右揭地點發生車禍，惟矢口否認有何業務
    過失致死及肇事逃逸犯行，辯稱：伊於十餘年前曾因車禍傷及腦部，致罹患癲癇
    ，現仍持續服藥控制中，惟於病發時仍會不省人事、四肢抽筋。因為其對於本件
    車禍發生之經過全然不復記憶，所以案發時可能是癲癇發作云云。經查：
    (一)右開事實，業據證人己○○、被害人乙○○、戊○○、甲○○於警訊中供述明
      確，並有現場照片十四張、肇事車輛照片四張、受撞車輛照片十二張及道路交
      通事故調查報告表一份附卷可稽。
    (二)被告雖以前揭情詞為辯，而被告罹患癲癇，現仍持續治療中一節，復經本院向
      財團法人奇美醫院查證屬實，茲有該院九十一年二月一日（九一）奇醫字第○
      四八七號函附之病情摘要及病歷表附卷可考。惟案發後第一位到達現場處理之
      警員丙○○發現被告時，被告已經下車，並站著回答警員之詢問，對警員所問
      ：車輛是否為你所開之問題，答稱：是。對警員提問：車為什麼拖這麼遠時，
      則不回答，且講話態度緊張、臉色蒼白等情，業據證人丙○○於本院審理中結
      證屬實（見本院九十一年七月十一日訊問筆錄）。而被告丁○○在「九如路二
      段三○七巷撞到機車，人倒地，機車拖行五十至六十公尺，．．五Ｔ－六一○
      號駕駛（指被告）均未停車及救護傷者，．．駕駛人離開現場後往屏東方向約
      二六○公尺左右，再撞停於路旁車輛，五Ｔ－六一○號則停於路旁，駕駛（指
      被告）下車站駕駛座旁邊，．．」一情，亦據證人己○○在警訊中證述綦明（
      警卷第十頁背面）。就上述證人之證詞以觀，被告肇事後並未顯現任何異於常
      人之病徵，故尚難據以推論被告肇事時，確係在癲癇發作中，此外，又查無其
      他證據足資證明被告之肇事與其所罹患之癲癇有何關聯，被告所辯並無所據，
      難予遽採。
二、按汽車行駛時，駕駛人應注意車前狀況並隨時採取必要之安全措施，道路交通安
    全規則第九十四條第三項定有明文，被告為職業汽車駕駛人，自應注意遵守前開
    規定。又事故發生當時天候晴朗、日間有自然光線、視距良好、無障礙物、路面
    乾燥無缺陷等情，亦經卷附道路交通事故調查報告表記載明確，被告應無不能注
    意之情事，惟竟疏於注意上開規定而肇事，就本件車禍之發生自有過失。而被害
    人吳福泉確因本件車禍受傷並因出血性休克導致死亡一節，亦經台灣屏東地方法
    院檢察署檢察官督同法醫相驗屬實，並製有勘驗筆錄、相驗屍體證明書及驗斷書
    附卷可稽，足證被告之過失行為與被害人吳福泉之死亡間確有相當之因果關係，
    本件事證明確，被告犯行洵堪認定。
三、查被告丁○○為新揚公司僱用之司機，平日以駕駛貨車載運貨物為業，核其所為
    係犯刑法第二百七十六條第二項之業務過失致死罪及同法第一百八十五條之四之
    駕駛動力交通工具肇事逃逸罪。其所犯上開兩罪，犯意各別，罪名不同，應分論
    併罰。茲審酌被告並無前科、素行良好，其行為造成一人死亡及六輛汽、機車毀
    損，過失程度重大，惟事後已賠償被害人家屬而達成和解，有和解書一份在卷可
    稽等一切情狀，爰量處如主文所示之刑，並定其應執行之刑，以資懲儆。又被告
    前未曾受有期徒刑以上刑之宣告，因一時失慮，偶罹刑典，事後已賠償被害人家
    屬，而達成和解，且其僱用人新揚公司於對被害人賠償後，旋即對被告之職務上
    保證人（即被告兄長高振富）之財產為假扣押之強制執行，現亦對被告提起求償
    訴訟而在台南地院民事庭審理中，有土地登記謄本二份及台灣台南地方法院九十
    年度聲字第四五九號裁定一份在卷可稽，其經此刑之宣告後，應知警惕而無再犯
    之虞，本院因認暫不執行其刑為當，故予宣告緩刑五年，用啟自新。
據上論斷，應依刑事訴訟法第二百九十九條第一項前段，刑法第一百八十五條之四、
第二百七十六條第二項、第五十一條第五款、第七十四條第一款，罰金罰鍰提高標準
條例第一條前段，判決如主文。
中      華      民      國      九十一    年      十    月    三十一    日
                                      台灣屏東地方法院交通法庭
                                          法  官  王以齊
右正本證明與原本無異。
如不服本判決應於收受本判決後送達後十日內向本院提出上訴書狀，其未敘述上訴理
由者，並得於提起上訴後十日內向本院補提理由書狀（均須按他造當事人之人數附繕
本 ）「切勿逕送上級法院」
                                          書記官   林天化
中      華      民      國      九十一      年    十    月    三十一    日
附錄本判決論罪科刑法條：
刑法第一百八十五條之四
駕駛動力交通工具肇事，致人死傷而逃逸者，處六月以上五年以下有期徒刑。
刑法第二百七十六條第二項
從事業務之人，因業務上之過失犯前項之罪者，處五年以下有期徒刑或拘役，得併科
三千元以下罰金。
